【裁判字號】    96,上,219
【裁判日期】    970909
【裁判案由】    拆屋還地
【裁判全文】
臺灣高等法院民事判決                   96年度上字第219號
上  訴  人  行政院農業委員會林務局羅東林區管理處
法定代理人  丁○○
訴訟代理人  謝維仁律師
上  訴  人  辛○○
            壬○○○
            丙○○
            戊○○
訴訟代理人  辰○○
上  訴  人  巳○○
            卯○○
            寅○○
追加被告    子○○
            癸○○
            乙○○
            庚○○○
            己○○
            丑○○
            午○○
            甲○○
上列當事人間請求拆屋還地事件，兩造對於中華民國95年12月29
日臺灣臺北地方法院95年度訴字第7151號第一審判決各自提起上
訴，行政院農業委員會林務局羅東林區管理處並於本院為訴之追
加，經本院於97年8月26日言詞辯論終結，判決如下：
    主  文
原判決關於駁回行政院農業委員會林務局羅東林區管理處後開第
二項至第六項之訴部分廢棄。
丙○○應將坐落台北縣石碇鄉○○○段南勢坑小段二二五地號土
地如附圖(一)編號Ｄ所示部分（面積三七三點六平方公尺）騰空返
還予行政院農業委員會林務局羅東林區管理處。
戊○○應將坐落台北縣石碇鄉○○○段南勢坑小段二二五地號土
地如附圖(一)編號Ｆ所示部分（面積三０四點九平方公尺）騰空返
還予行政院農業委員會林務局羅東林區管理處。
寅○○應將坐落台北縣石碇鄉○○○段南勢坑小段二二五地號土
地如附圖(一)編號Ｈ所示部分（面積五三三點六平方公尺）騰空返
還予行政院農業委員會林務局羅東林區管理處。
巳○○應將坐落台北縣石碇鄉○○○段南勢坑小段二二五地號土
地如附圖(一)編號Ｊ所示部分（面積三０九點四平方公尺）騰空返
還予行政院農業委員會林務局羅東林區管理處。
卯○○應將坐落台北縣石碇鄉○○○段南勢坑小段二二五地號土
地上，門牌號碼為台北縣石碇鄉豐田村南勢坑五之十八號房屋如
附圖(一)編號Ｌ所示部分（面積二十二平方公尺）拆除，並將該部
分土地連同如附圖(一)編號Ｍ所示部分土地（面積四七三點三平方
公尺）騰空返還予行政院農業委員會林務局羅東林區管理處。
辛○○、壬○○○、丙○○、戊○○、巳○○、卯○○、寅○○
之上訴均駁回。
子○○、癸○○應自門牌號碼台北縣石碇鄉豐田村南勢坑五之三
號房屋遷出。
乙○○應自門牌號碼台北縣石碇鄉豐田村南勢坑五之十三號房屋
遷出。
己○○、庚○○○應自門牌號碼台北縣石碇鄉豐田村南勢坑五之
十四號房屋遷出。
甲○○應將坐落台北縣石碇鄉○○○段南勢坑小段二二五地號土
地上門牌號碼為台北縣石碇鄉豐田村南勢坑五之十八號房屋即如
附圖(一)編號Ｋ（面積二八一點九平方公尺）、Ｌ（面積二十二平
方公尺）所示部分拆除，並將該部分土地連同如附圖(一)編號Ｍ所
示部分土地（面積四七三點三平方公尺）騰空返還予行政院農業
委員會林務局羅東林區管理處。
行政院農業委員會林務局羅東林區管理處其餘追加之訴駁回。
第二審訴訟費用，由辛○○、壬○○○、丙○○、戊○○、巳○
○、卯○○、寅○○及甲○○負擔。
本判決所命給付部分，於行政院農業委員會林務局羅東林區管理
處各以新台幣壹拾萬元供擔保後得假執行。
行政院農業委員會林務局羅東林區管理處其餘假執行之聲請駁回
。
原判決第一項關於辛○○部分應減縮及更正為：「被告辛○○應
將坐落台北縣石碇鄉○○○段南勢坑小段二二三地號土地上，門
牌號碼為台北縣石碇鄉豐田村南勢坑五之三號房屋如附圖(二)編號
Ｂ（面積九十七平方公尺）、Ｃ（面積九平方公尺）所示部分拆
除，並將所占用土地騰空返還予原告」。
    事實及理由
一、按當事人於第二審為訴之變更、追加，非經他造同意，不得
    為之，但請求之基礎事實同一、減縮應受判決事項之聲明者
    ，不在此限，民事訴訟法第446條第1項、第255條第1項第2
    款、第3款定有明文。本件行政院農業委員會林務局羅東林
    區管理處（下稱林務局）就辛○○部分在原審係聲明：辛○
    ○應將門牌號碼台北縣石碇鄉豐田村南勢坑5-3號房屋（下
    稱系爭5-3號房屋）拆除，將如附圖(一)編號Ａ所示部分土地
    （面積205.6平方公尺）騰空返還予林務局（見原審卷第3頁
    ）；嗣於本院審理中聲明：辛○○應將系爭5-3號房屋如附
    圖(二)編號Ｂ（面積97平方公尺）、Ｃ（面積9平方公尺）所
    示部分拆除，將所占用之土地騰空返還予林務局（見本院卷
    第174、200頁），核其此部分所為，係屬減縮應受判決事項
    之聲明，依上開規定，應予准許。又林務局於本院為訴之追
    加，聲明：(一)子○○、癸○○應自系爭5-3號房屋遷出；(二)
    乙○○應自門牌號碼台北縣石碇鄉豐田村南勢坑5-13號號房
    屋（下稱系爭5-13號房屋）遷出；(三)庚○○○應自門牌號碼
    台北縣石碇鄉豐田村南勢坑5-14號房屋（下稱系爭5-14號房
    屋）遷出；(四)己○○應將系爭5-14號房屋拆除，將如附圖(一)
    編號Ｅ、Ｆ所示部分土地騰空返還予林務局；(五)丑○○應自
    門牌號碼台北縣石碇鄉豐田村南勢坑5-15號房屋（下稱系爭
    5-15號房屋）遷出；(六)午○○應自門牌號碼台北縣石碇鄉豐
    田村南勢坑5-18號房屋（下稱系爭5-18號房屋）遷出；(七)甲
    ○○應將系爭5-18號房屋拆除，將如附圖(一)編號Ｋ、Ｌ、Ｍ
    所示部分土地騰空返還予林務局。核其追加請求之基礎事實
    與起訴請求之基礎事實同一，依上開規定，亦應准許。合先
    敘明。
二、子○○、癸○○、乙○○、庚○○○、己○○、丑○○及午
    ○○均未於言詞辯論期日到場，核無民事訴訟法第386條所
    列各款情形，爰依林務局之聲請，由其一造辯論而為判決。
三、林務局主張：台北縣石碇鄉○○○段南勢坑小段文山事業區
    第100林班地（下稱系爭土地）係國有土地，管理機關為林
    務局。辛○○、壬○○○、丙○○、戊○○、巳○○、卯○
    ○及寅○○（以下合稱辛○○等7人），未經林務局同意，
    擅自於系爭土地上興建如原判決附表所示建物（建物門牌號
    碼、所占用土地位置、面積詳如附圖(一)及原判決附表所示）
    。又子○○及癸○○係系爭5-3號房屋之占有人；乙○○係
    系爭5-13號房屋之占有人；己○○係系爭5-14號房屋之所有
    人，庚○○○係該房屋之占有人；丑○○係系爭5-15號房屋
    之占有人；甲○○係系爭5-18號房屋之共有人，午○○係該
    房屋之占有人，爰依民法第767條規定，請求子○○、癸○
    ○、乙○○、庚○○○、丑○○及午○○各自上開房屋遷出
    ，辛○○等7人及己○○、甲○○應分別將上開房屋拆除後
    ，將所占用之系爭土地騰空返還予林務局等語。原審為林務
    局一部勝訴、一部敗訴之判決，判命辛○○、壬○○○、丙
    ○○、戊○○、寅○○、巳○○、卯○○應分別將如附圖(一)
    編號Ａ、Ｂ、Ｃ、Ｅ、Ｇ、Ｉ、Ｋ所示建物拆除，將所占用
    之系爭土地騰空返還予林務局，並駁回林務局其餘之訴。林
    務局就其敗訴部分提起上訴，聲明：(一)原判決關於不利於林
    務局部分廢棄。(二)上開廢棄部分，丙○○、戊○○、寅○○
    、巳○○應分別將如附圖(一)編號Ｄ、Ｆ、Ｈ、Ｊ所示土地騰
    空返還予林務局；卯○○應將如附圖(一)編號Ｌ所示部分建物
    拆除，並將該部分土地連同如附圖(一)編號Ｍ所示部分土地騰
    空返還予林務局；另為訴之追加，聲明如上述訴之追加聲明
    所載，並陳明願供擔保請准宣告假執行。對於辛○○等7人
    之上訴則聲明駁回上訴。
四、辛○○則辯稱：系爭5-3號房屋係其祖父陳溪海所興建，因
    年久失修致不堪使用，乃由其父陳清標於70年間在原址重建
    ，而該房屋係坐落於台北縣石碇鄉豐田村南勢坑114地號土
    地（下稱系爭114地號土地）上，並未占用系爭土地，係屬
    合法建物等語。壬○○○、丙○○、戊○○、巳○○、卯○
    ○、寅○○及甲○○則均辯稱：彼等之先祖原在系爭土地上
    開墾並建有「土角厝」供居住，彼等繼承各該房屋後，陸續
    鳩工修建原有房屋如現狀，林務局任由彼等及其祖先占用系
    爭土地數十年後，冒然訴請拆屋還地，顯係權利濫用等語置
    辯。原審為林務局一部勝訴、一部敗訴之判決（詳如前述）
    ，辛○○等7人各就其敗訴部分提起上訴，均聲明：(一)原判
    決關於不利於辛○○等7人部分廢棄。(二)上開廢棄部分，林
    務局在第一審之訴駁回；丙○○、戊○○、寅○○、巳○○
    、卯○○對於林務局之上訴則聲明駁回上訴；甲○○對於林
    務局追加之訴則聲明駁回追加之訴。
五、經查系爭土地屬台北縣石碇鄉○○○段南勢坑小段文山事業
    區第100林班地，於17年9月15日公告為保安林地，其管理機
    關為林務局，此有保安林台帳、台北縣境內第1035號保安林
    （文區100林班）圖節本及地籍圖查詢資料可稽（見原審卷
    第19至21頁、本院卷第162、163頁）。於91年9月9日，系爭
    土地內部分土地經編為台北縣石碇鄉○○○段南勢坑小段22
    3地號辦理地籍登錄（第1次土地登記），管理機關登記為財
    政部國有財產局，嗣於96年1月2日，系爭土地經編為台北縣
    石碇鄉○○○段南勢坑小段225地號辦理地籍登錄，管理機
    關登記為林務局，並將上開223地號重複載入上開225地號，
    經林務局申請更正，業將上開223地號土地之管理機關更正
    登記為林務局，亦有土地建物查詢資料、林務局簽稿、新店
    地政事務所97年4月28日北縣店地測字第0970006250號函、
    土地登記謄本、地籍參考圖及土地登記謄本可稽（見本院卷
    第164、165、168、169、175、206、207頁），是林務局主
    張其為系爭土地之管理機關，應屬可取。
六、茲就林務局各項請求分述如下：
  (一)關於對辛○○、子○○及癸○○之請求部分：
  1.辛○○雖抗辯系爭5-3號房屋全部坐落於訴外人陳淑琴所有
    之系爭114地號土地上，未占用系爭土地等語，並提出台北
    縣稅捐稽徵處新店分處85年12月13日85北縣稅新創(二)第2380
    8號函、地價稅繳款書及土地所有權狀為證（見原審卷第36
    、37頁，本院卷第93頁），惟為林務局所否認。經本院囑託
    台北縣新店地政事務所（下稱新店地政事務所）測量結果，
    系爭5-3號房屋其中如附圖(二)編號Ａ所示部分（面積96平方
    公尺）係占用系爭114地號土地，其中編號Ｂ（面積97平方
    公尺）及Ｃ（面積9平方公尺）所示部分則占用系爭土地，
    有新店地政事務所土地複丈成果圖可稽（見本院卷第132、
    137頁），是辛○○所為此部分之抗辯，尚不足取。
  2.辛○○雖又抗辯系爭5-3號房屋原係其祖父陳溪海所興建，
    嗣於70幾年間，由其父陳清標在原址重建等語，惟亦為林務
    局所否認。經查辛○○在原審已自認系爭5-3號房屋為其所
    有（見原審卷第88頁反面、106頁反面），且於所涉違反森
    林法等罪嫌之刑事案件偵查中亦自承系爭5-3號房屋係其於
    70幾年左右所改建（見台灣台北地方法院檢察署94年偵字第
    7090號卷第28至29頁），足見系爭5-3號房屋係辛○○所重
    建，應為辛○○所有，是辛○○所為此部分之抗辯，亦不足
    取。
  3.系爭5-3號房屋為辛○○所有，已如前述，又該房屋現由子
    ○○、癸○○居住使用，業經辛○○陳明在卷（見本院卷第
    73頁反面），而辛○○並無法證明其占有系爭土地如附圖(二)
    編號Ｂ、Ｃ所示部分土地有何法律上之正當權源，是林務局
    主張辛○○、子○○、癸○○無權占有上開土地，而依民法
    第767條規定，請求子○○、癸○○自系爭5-3號房屋遷出，
    及請求辛○○將系爭5-3號房屋如附圖(二)編號Ｂ、Ｃ所示部
    分拆除，將該部分土地騰空返還予林務局，自屬有據。
  (二)關於對壬○○○之請求部分：
    查系爭5-7號房屋為壬○○○所有，此為壬○○○所自認（
    見原審卷第88頁反面、106頁反面、本院卷第73頁反面）；
    又該房屋係占用系爭土地如附圖(一)編號Ｂ所示部分土地（面
    積173平方公尺），現由壬○○○占有等情，亦有實測圖及
    台北縣政府警察局新店分局95年9月21日北縣警店刑字第095
    0042972號函可稽（見原審卷第5、62、63頁），且為壬○○
    ○所不爭執（見原審卷第88頁反面、106頁反面、本院卷第
    73頁反面），均堪信為真實。則壬○○○既不能證明其占有
    系爭土地如附圖(一)編號Ｂ所示部分土地有何法律上之正當權
    源，是林務局主張壬○○○無權占有該部分土地，而依民法
    第767條規定，請求壬○○○將系爭5-7號房屋拆除後，將所
    占用之上開土地騰空返還予林務局，應屬有據。
  (三)關於對丙○○、乙○○之請求部分：
    查系爭5-13號房屋係丙○○所有，此為丙○○所自認（見原
    審卷第106頁反面、本院卷第73頁反面）；又該房屋係占用
    系爭土地如附圖(一)編號Ｃ所示部分土地（面積150.4平方公
    尺），另如附圖(一)編號Ｄ所示部分土地（面積373.6平方公
    尺）係該房屋之附屬用地，均由丙○○及乙○○占有使用等
    情，亦有實測圖、現場照片及台北縣政府警察局新店分局95
    年9月21日北縣警店刑字第0950042972號函可稽（見原審卷
    第5、62、63、7 3、82、119頁），且為丙○○所不爭執（
    見原審卷第106頁反面，本院卷第119頁反面），均堪信為真
    實。則丙○○既不能證明其占有系爭土地如附圖(一)編號Ｃ、
    Ｄ所示部分土地有何法律上之正當權源，是林務局主張丙○
    ○、乙○○無權占有該部分土地，而依民法第767條規定，
    請求乙○○自系爭5-13號房屋遷出，及請求丙○○將該房屋
    拆除後，將所占用之上開土地騰空返還予林務局，洵屬有據
    。
  (四)關於對戊○○、己○○、庚○○○之請求部分：
  1.查系爭5-14號房屋係占用系爭土地如附圖(一)編號Ｅ所示部分
    土地（面積353.5平方公尺），又如附圖(一)編號Ｆ所示部分
    土地（面積304.9平方公尺）係該房屋之附屬用地，有實測
    圖及照片可稽（見原審卷第5、82頁），且為戊○○所不爭
    執（見原審卷第88頁反面、106頁反面，本院卷第119頁反面
    ），堪信為真實。
  2.戊○○雖抗辯系爭5-14號房屋係己○○所興建等語。惟查戊
    ○○在原審已自認該房屋係其所有（見原審卷第88頁反面、
    89頁、106頁反面），且其於上開刑事案件偵查中亦自承該
    房屋係其於82年7月間所興建（見上開偵查卷第51至52、172
    頁），足見系爭5-14號房屋係戊○○所建，而為戊○○所有
    ，是戊○○所為此部分之抗辯，並不足取。
  3.系爭5-14號房屋為戊○○所有，已如前述，該房屋現由己○
    ○及庚○○○居住使用，業經戊○○陳明在卷（見本院卷第
    73頁反面），則戊○○既不能證明其占有系爭土地如附圖(一)
    編號Ｅ、Ｆ所示部分土地有何法律上之正當權源，是林務局
    主張戊○○、己○○、庚○○○無權占有該部分土地，而依
    民法第767條規定，請求己○○及庚○○○自系爭5-14號房
    屋遷出，及請求戊○○將該房屋拆除後，將所占用之上開土
    地騰空返還予林務局，即屬有據。又系爭5-14號房屋既非己
    ○○所有，則林務局請求己○○將該房屋拆除，並返還上開
    土地，即屬無據。
  (五)關於對寅○○之請求部分：
    查系爭5-25號房屋係占用系爭土地如附圖(一)編號Ｇ所示部分
    土地（面積151.7平方公尺），另如附圖(一)編號Ｈ所示部分
    土地（面積533.6平方公尺）係該房屋之附屬用地，有實測
    圖及照片可稽（見原審卷第5、83頁）。又寅○○在上開刑
    事案件偵查中自承系爭5-15號房屋係其於81年間所改建（見
    上開偵查卷第262頁），是林務局主張該房屋係寅○○所有
    ，應屬可取。又查系爭5-25號房屋連同如附圖(一)編號Ｈ所示
    部分土地均由寅○○占有使用，此有台北縣政府警察局新店
    分局95年9月21日北縣警店刑字第0950042972號函可稽（見
    原審卷第62、63頁），且經巳○○證述屬實（見本院卷第11
    9頁反面），則寅○○既不能證明其占有系爭土地如附圖(一)
    編號Ｇ、Ｈ所示部分土地有何法律上之正當權源，是林務局
    主張寅○○無權占有該部分土地，而依民法第767條規定，
    請求寅○○將系爭5-25號房屋拆除，並將所占用之上開土地
    騰空返還予林務局，亦屬有據。
  (六)關於對巳○○、丑○○之請求部分：
  1.查系爭5-15號房屋係巳○○所有，此為巳○○所自認（見原
    審卷第88頁反面、106頁反面、本院卷第73頁反面）；又該
    房屋係占用系爭土地如附圖(一)編號Ｉ所示部分土地（面積24
    3.6平方公尺），另如附圖(一)編號Ｊ所示部分土地（面積309
    .4平方公尺）係該房屋之附屬用地，均由巳○○及其配偶丑
    ○○占有使用等情，亦有實測圖、照片及台北縣政府警察局
    新店分局95年9月21日北縣警店刑字第0950042972號函可稽
    （見原審卷第5、62、63、83頁），且為巳○○所不爭執（
    見原審卷第88頁反面、89頁、106頁反面，本院卷第73頁反
    面、119頁反面），均堪信為真實。則巳○○既不能證明其
    占有系爭土地如附圖(一)編號Ｉ、Ｊ所示部分土地有何法律上
    之正當權源，是林務局主張巳○○無權占有上開土地，而依
    民法第767條規定，請求巳○○將系爭5-15號房屋拆除後，
    將所占用之上開土地騰空返還予林務局，應屬有據。
  2.查丑○○係巳○○之配偶，此為林務局所不爭執，堪信為真
    實。又丑○○基於共同生活關係，隨同巳○○居住於系爭5-
    15號房屋而占有該部分土地，應屬占有輔助人，依民法第
    942條規定，僅巳○○為占有人，是林務局請求丑○○自系
    爭5-15號房屋遷出，即非正當。
  (七)關於對卯○○、午○○、甲○○之請求部分：
  1.查系爭5-18號房屋係卯○○與甲○○所共同出資興建，此為
    卯○○所自認（見本院卷第73頁反面），且為甲○○所不爭
    執。又系爭5-18號房屋係占用系爭土地如附圖(一)編號Ｋ所示
    部分土地（面積28 1.9平方公尺）及編號Ｌ所示部分土地（
    面積22平方公尺），另如附圖(一)編號Ｍ所示部分土地（面積
    473.3平方公尺）係系爭5-18號房屋之附屬用地，均由卯○
    ○及其配偶午○○居住使用等情，有實測圖、照片及台北縣
    政府警察局新店分局95年9月21日北縣警店刑字第095004297
    2號函可稽（見原審卷第5、62、63、84頁，上開偵查卷第95
    頁），且為卯○○所不爭執（見原審卷第88頁反面，本院卷
    第73頁反面、119頁反面），均堪信為真實。
  2.系爭5-18號房屋係卯○○與甲○○所共同出資興建，已如前
    述，則該房屋應屬卯○○與甲○○共有，然卯○○、甲○○
    既不能證明其占有系爭土地如附圖(一)編號Ｋ、Ｌ、Ｍ所示部
    分土地有何法律上之正當權源，林務局主張卯○○、甲○○
    無權占有上開土地，而依民法第767條規定，請求卯○○、
    甲○○將系爭5-18號房屋拆除後，將所占用之上開土地騰空
    返還予林務局，自屬有據。
  3.查午○○係卯○○之配偶，此為林務局所不爭執，堪信為真
    實。又午○○基於共同生活關係，隨同卯○○居住於系爭5-
    18號房屋而占有該部分土地，應屬占有輔助人，依民法第
    942條規定，非為該部分土地之占有人，是林務局請求午○
    ○自系爭5-18號房屋遷出，非屬正當。
  (八)按權利之行使，不得違反公共利益，或以損害他人為主要目
    的；行使權利，履行義務，應依誠實及信用方法，民法第
    148條固定有明文。查系爭土地係屬國有保安林地，辛○○
    等7人及甲○○無法律上之正當權源，分別擅自於系爭土地
    上興建房屋，已如前述，則林務局為管理及維護國土之合法
    使用，其提起本件訴訟請求辛○○等7人及甲○○拆屋還地
    ，乃係基於公益之目的所為，尚難認其有何違反誠信原則、
    公共利益，或係以損害上開土地占有人為主要目的等情事，
    是辛○○等7人及甲○○抗辯林務局所為本件請求係權利濫
    用云云，並不足取。
七、綜上所述，林務局請求：(一)子○○、癸○○應自系爭5-3號
    房屋遷出，辛○○應將系爭5-3號房屋如附圖(二)編號Ｂ、Ｃ
    所示部分拆除，並將該部分土地騰空返還予林務局；(二)壬○
    ○○應將系爭5-7號房屋拆除，並將如附圖(一)編號Ｂ所示部
    分土地騰空返還予林務局；(三)乙○○應自系爭5-13號房屋遷
    出，丙○○應將該房屋拆除後，將如附圖(一)編號Ｃ、Ｄ所示
    部分土地騰空返還予林務局；(四)己○○、庚○○○應自系爭
    5-14號房屋遷出，戊○○應將該房屋拆除後，將如附圖(一)編
    號Ｅ、Ｆ所示部分土地騰空返還予林務局；(五)寅○○應將系
    爭5-25號房屋拆除後，將如附圖(一)編號Ｇ、Ｈ所示部分土地
    騰空返還予林務局；(六)巳○○應將系爭5-15號房屋拆除後，
    將如附圖(一)編號Ｉ、Ｊ所示部分土地騰空返還予林務局；(七)
    卯○○、甲○○應將系爭5-18號房屋拆除，並將如附圖(一)編
    號Ｋ、Ｌ、Ｍ所示部分土地騰空返還予林務局，均為有理由
    ，應予准許。從而，原審就上開應予准許部分所為林務局敗
    訴判決部分，自有未洽，林務局之上訴意旨指摘原判決此部
    分為不當，求予廢棄改判，為有理由，應予准許；至原審就
    上開應予准許部分所為辛○○等7人敗訴判決部分，核無違
    誤，辛○○等7人之上訴意旨指摘原判決此部分為不當，求
    予廢棄改判，為無理由，應予駁回；另林務局追加請求：
    (一)己○○應將系爭5-14號房屋拆除，並將如附圖(一)編號Ｅ、
    Ｆ所示部分土地騰空返還予林務局；(二)丑○○應自系爭5-15
    號房屋遷出；(三)午○○應自系爭5-18號房屋遷出部分，則為
    無理由，不應准許，應併予駁回。又林務局就其上訴及追加
    之訴有理由部分陳明願供擔保請准宣告假執行，經核並無不
    合，爰酌定相當擔保金額准許之；至其追加之訴敗訴部分，
    其假執行之聲請即失所附麗，不應准許，爰併予駁回。
八、據上論結，本件林務局之上訴為有理由，追加之訴為一部有
    理由、一部無理由，辛○○等7人之上訴為無理由，依民事
    訴訟法第449條第1項、第450條、第463條、第385條第1項前
    段、第390條第2項、第78條、第79條、第85條第1項前段，
    判決如主文。
中    華    民    國    97    年    9     月    9     日
                    民事第四庭
                        審判長法  官   張劍男
                              法  官   翁昭蓉
                              法  官   彭昭芬
正本係照原本作成。
如不服本判決，應於收受送達後20日內向本院提出上訴書狀，其
未表明上訴理由者，應於提出上訴後20日內向本院補提理由書狀
（均須按他造當事人之人數附繕本）上訴時應提出委任律師或具
有律師資格之人之委任狀；委任有律師資格者，另應附具律師資
格證書及釋明委任人與受任人有民事訴訟法第466條之1第1項但
書或第2項（詳附註）所定關係之釋明文書影本。
中    華    民    國    97    年    9     月    9     日
                              書記官   丁華平
附註：
民事訴訟法第466條之1（第1項、第2項）：
對於第二審判決上訴，上訴人應委任律師為訴訟代理人。但上訴
人或其他法定代理人具有律師資格者，不在此限。
上訴人之配偶、三親等內之血親、二親等內之姻親，或上訴人為
法人、中央或地方機關時，其所屬專任人員具有律師資格並經法
院認為適當者，亦得為第三審訴訟代理人。


司法院資訊處製作；財團法人民間司法改革基金會備份。
